臺灣高等法院刑事裁定　　　　　　　　 94年度毒抗字第208號
抗　告　人
即　被　告　 甲○○
上列抗告人因毒品危害防制條例案件，不服臺灣宜蘭地方法院94
年度毒聲字第117號，94年5月16日裁定，提起抗告，本院裁定如
下：
    主  文
抗告駁回。
    理  由
一、抗告人即被告甲○○於民國93年3月28日凌晨1時許起往前回
    溯96小時內之某時許，在不詳處所施用第二級毒品ＭＤＭＡ
    （俗稱搖頭丸）一次，嗣於93年3月27日21時40分許，在桃
    園縣桃園市○○路201號頂好超市內遭警當場查獲。
二、抗告人雖矢口否認有施用第二級毒品ＭＤＭＡ犯行。然查：
    。右揭施用第二級毒品ＭＤＭＡ之事實，業據抗告人於警訊
    時自白不諱，而其遭警查獲所採集之尿液，經送臺灣檢驗科
    技股份有限公司以「氣相層析質譜儀分析法」檢驗及確認結
    果，均呈ＭＤＭＡ陽性反應，有該公司出具之濫用藥物尿液
    檢驗報告一份在卷可佐。又「氣相層析質譜儀分析法」，在
    良好操作條件下，以此法作藥物及其代謝產物之定性及定量
    分析，幾無偽陽性反應產生之情，亦有行政院國軍退除役官
    兵輔導委員會臺北榮民總醫院83年4月7日（83）北總內字第
    ０三０五九號函可稽。足堪認定其於警訊之自白，核與事實
    相符。至抗告人於偵查中雖辯稱：其所採之尿液疑遭以他人
    尿液混充云云。然臺灣宜蘭地方法院檢察署檢察官再依職權
    採其尿液後，與其遭警查獲後採集之尿液併送法務部調查局
    ，依人類遺傳因子粒腺體ＤＮＡ（ｍｔＤＮＡ）式序列鑑定
    法鑑定後，認其先後2次採集之尿液，百分之九十九以上為
    同一人或其同母系親屬成員所排放，此有該局94年3月1日調
    科肆字第０九四０００八六八五０號鑑定通知書一份附卷足
    考。足徵: 送驗尿液確係抗告人排放之尿液無訛。抗告人所
    辯：尿液疑遭他人尿液混充云云，洵屬卸責之詞。抗告人甲
    ○○為警查獲採尿時起往前回溯九十六小時內之某時許，確
    有施用ＭＤＭＡ之犯行，應可認定。又抗告意旨雖以：抗告
    人之友人張佑誠於警局曾見承辦員警另取出二瓶未密封之塑
    膠瓶，將抗告人按捺之指紋黏貼於該採尿瓶上，且抗告人之
    採尿瓶未經抗告人親自彌封，足見抗告人之採尿瓶有受污染
    致驗尿結果有誤云云。又異於其偵查中尿液遭調包之說詞，
    其反覆推諉之情，灼然明甚，自不足採信。從而，原審法院
    以抗告人施用第二級毒品事證明確，援引毒品危害防制條例
    第20條第1項、及觀察勒戒處分執行條例第3條第1項規定，
    裁定將被告送勒戒處所觀察、勒戒，核無不合。抗告意旨指
    摘原審裁定不當，為無理由，自應予駁回。
三、據上論斷，依刑事訴訟法第412條，裁定如主文。
中      華      民      國    94   年   6   月   30   日
　　　　　　　　　刑事第三庭審判長法　官  楊照男
　　　　　　　　　　　            法　官  周政達
  　　　　　　　　　　　　　      法　官  江振義
以上正本證明與原本無異。
不得再抗告。
                                  書記官  劉文美
中　　華　　民　　國　　94　　年　　7 　　月　　4 　　日
